Minutes et répertoires du notaire Jean VINGTAIN, 3 septembre 1798 - 29 avril 1822 (étude V)
Archives nationales
- Répertoire(s) de Jean VINGTAIN, 3 septembre 1798 - 18 mai 1822; MC/RE/V/11 - MC/RE/V/15
  - Répertoire. 1816, 1er janvier - 1819, 17 mai, 1er janvier 1816 - 17 mai 1819; MC/RE/V/14
    - Inventaire après décès de Geneviève Phelipes, veuve de Henri-Louis Frédy, ancien conseiller en la Grand'Chambre au Parlement de Paris, demeurant quai de Béthune, n° 10., 28 février 1816
      inventaire après décès; Béthune (quai de); Phelipes, Geneviève; Frédy, Henri-Louis
    - Inventaire après décès de Barbe Bouley, rentière, veuve de Gabriel Guerrier, rentière, demeurant rue Copeau, n° 43., 6 mars 1816
      inventaire après décès; Copeau (rue); Bouley, Barbe; Guerrier, Gabriel
    - Inventaire après décès de Marguerite Laloua, fille majeure, décédée rue des Grands-Augustins, n° 19., 20 mars 1816
      inventaire après décès; Grands-Augustins (rue des); Laloua, Marguerite
    - Inventaire après décès de Geneviève-Jeanne-Joséphine-Sophie Petit, épouse de François-Daniel Roger, marchand mercier, demeurant rue Saint-Denis, n° 58, et de Madeleine-Anne-Sophie Roger, leur fille mineure., 23 mars 1816
      inventaire après décès; Saint-Denis (rue); Petit, Geneviève-Jeanne-Joséphine-Sophie; Roger, Madeleine-Anne-Sophie; Roger, François-Daniel; commerçant
    - Inventaire après décès de Marie-Madeleine Beringier, veuve de Jean-Claude Richoux, demeurant rue Saint-Victor, n° 15., 25 mars 1816
      inventaire après décès; Saint-Victor (rue); Béringier, Marie-Madeleine; Richoux, Jean-Claude
    - Inventaire après décès de Barbe-Agathe Duchateau, veuve de Louis Maillot, cul-de-sac Sourdis., 25 mars 1816
      inventaire après décès; Duchateau, Barbe Agathe; Maillot, Louis
    - Inventaire après décès de Françoise-Edmée Lemaitre, épouse de Jean-Baptiste Genot, marchand de vins, demeurant rue du Temple, n° 80., 28 mars 1816
      inventaire après décès; Temple (rue du); Lemaitre, Françoise-Edmée; Genot, Jean-Baptiste; commerçant
    - Inventaire après décès de Louis-Armand Mongenot, docteur en médecine, demeurant rue du Four Saint-Germain, n° 47., 29 mars 1816
      inventaire après décès; Four-Saint-Germain (rue du); Mongenot, Louis-Armand; docteur d'université
    - Inventaire après décès de Laurent-Charles Mousset, employé, demeurant rue de la Cerisaie, n° 27., 8 avril 1816
      inventaire après décès; Cerisaie (rue de la); Mousset, Laurent-Charles
    - Inventaire après décès de Françoise-Adélaïde Boudy, décédée épouse de Bertrand Couergou, chirurgien, demeurant rue des Vieilles Etuves Saint-Honoré, n° 1., 8 avril 1816
      inventaire après décès; Vieilles-Etuves-Saint-Honoré (rue des); Boudy, Françoise-Adélaïde; Couergou, Bertrand; chirurgien
    - Inventaire après décès de Pauline-Irma Chatellier, demeurant rue des Boucheries, n° 53., 29 avril 1816
      inventaire après décès; Boucheries (rue des); Chatellier, Pauline-Irma
    - Inventaire après décès de la baronne Louise-Thérèse Mercier, épouse du baron Jean-Baptiste-Victor Chané dit Chanez, demeurant rue d'Orléans au marais, n° 15., 30 avril 1816
      inventaire après décès; Orléans (rue d'); Mercier, Louise-Thérèse; Chané (dit Chanez), Jean-Baptiste-Victor
    - Inventaire après décès de Benoît Muguet, demeurant rue de Grammont, n° 24., 1er mai 1816
      inventaire après décès; Gramont (rue de); Muguet, Benoît
    - Inventaire après décès de François Lebert, fruitier, demeurant rue de la Mortellerie, n° 138., 6 mai 1816
      inventaire après décès; Mortellerie (rue de la); Lebert, François; commerçant
    - Inventaire après décès de Marie-Madeleine Machinet, décédée épouse d'Antoine-Angélique Aubry, imprimeur libraire, demeurant salle neuve des marchands, au Palais de Justice, n° 77., 25 mai 1816
      inventaire après décès; Palais de Justice (quartier); Machinet, Marie-Madeleine; Aubry, Antoine-Angélique; imprimeur; libraire
    - Inventaire après décès de Zébédée El Bahonal, veuve du comte Jacques-François de Menou, arrivé le 16 juin 1816., 24 juin 1816
      inventaire après décès; El Bahonal, Zébédée (1...-1816); Menou, Jacques François (1750-1810); El Bahouad, Zobeïda (1...-1816); officier général
    - Inventaire après décès de Pierre-François Desponty, le 21 juin 1816, et de Marie-Catherine Poinont, son épouse, le 24 juin 1816, demeurant rue de Cléry, n° 1., 17 juillet 1816
      inventaire après décès; Cléry (rue de); Desponty, Pierre-François; Poinont, Marie-Catherine
    - Inventaire après décès d'Elisabeth-Julie Gusse, épouse de Jules-François Templeux, artiste, demeurant rue du Roi-de-Sicile, n° 50., 22 juillet 1816
      inventaire après décès; Roi-de-Sicile (rue du); Gusse, Elisabeth-Julie; Templeux, Jules-François; artiste
    - Inventaire après décès de Anne-Charlotte Krabbe, épouse de Jean-Louis Gobert, marchand mercier, demeurant place du Palais-Royal, n° 225., 24 juillet 1816
      inventaire après décès; Palais-Royal (place du); Krabbe, Anne-Charlotte; Gobert, Jean-Louis; commerçant
    - Inventaire après décès de Marie-Anne-Joséphine Labesse, épouse de Jacques Jouard, mercier, demeurant place du Marché-des-Innocents, n° 4., 26 août 1816
      inventaire après décès; Marché-des-Innocents (place du); Labesse, Marie-Anne; Jouard, Jacques; commerçant
    - Inventaire après décès de Claude-François Deslauriers, arrivé le 19 août 1816, rue des Saints-Pères, n° 17., 27 août 1816
      inventaire après décès; Saints-Pères (rue des); Deslauriers, Claude-François
    - Inventaire après décès de Victoire Mondion, épouse de Jacques-Alexandre Barassin, compagnon imprimeur en lettres, demeurant rue du Temple, n° 85., 29 août 1816
      inventaire après décès; Temple (rue du); Mondion, Victoire; Barassin, Jacques-Alexandre; imprimeur
    - Inventaire après décès de Victoire-Marguerite Dumas, épouse de Maurice Bullot, tailleur, rue de la Monnaie, n° 14., 30 août 1816
      inventaire après décès; Monnaie (rue de la); Dumas, Victoire-Marguerite; Bullot, Maurice; tailleur d'habits
    - Inventaire après décès de Marie-Suzanne Morant, veuve de Jacques-Marie-Joseph Conigliono, général de division, dit Declarenthal., 11 septembre 1816
      inventaire après décès; Morant, Marie-Suzanne; Conigliono (dit Declarenthal), Jacques-Marie-Joseph
    - Inventaire après décès de Pierre Julian, arrivé rue des Fossés-Monsieur-le-Prince, n° 45., 30 octobre 1816
      inventaire après décès; Julian, Pierre
    - Inventaire après décès de Gaspard-François Gobaud, demeurant quai de la Tournelle, n° 33., 11 novembre 1816
      inventaire après décès; Tournelle (quai de la); Gobaud, Gaspard-François
    - Inventaire après décès de Marie-Colombe Dechambre, veuve de Charles-François Baudouin, arrivé rue Saint-Antoine, n° 18, le 12 septembre 1816., 16 novembre 1816
      inventaire après décès; Saint-Antoine (rue); Dechambre, Marie-Colombe; Baudouin, Charles-François
    - Inventaire après décès d'Idelfonse Maniez, décédé à Montigny, près de Douai (Nord), le 8 juin 1816., 21 novembre 1816
      inventaire après décès; Douai (Nord); Maniez, Idelfonse
    - Inventaire après décès de Marthe-Marguerite Grebon de Suzy, veuve de Philippe Postel de Proyart, arrivé rue des Blancs-Manteaux, n° 23, le 22 novembre 1816., 7 décembre 1816
      inventaire après décès; Blancs-Manteaux (rue des); Grebon de Suzy, Marthe-Marguerite; Postel de Proyart, Philippe
    - Inventaire après décès d'Antoine Chais dit Ollier, arrivé rue des Blancs-Manteaux, n° 11, le 19 novembre 1816., 7 décembre 1816
      inventaire après décès; Blancs-Manteaux (rue des); Chais (dit Ollier), Antoine
    - Inventaire après décès de Charles-Barthélémy Outzan, ancien agent de change, arrivé le 16 décembre 1816., 23 décembre 1816
      inventaire après décès; Outzan, Charles-Barthélémy; agent de change
    - Inventaire après décès d'Ange-François-Barthélémy Mouchel, arrivé le 18 décembre 1816., 28 décembre 1816
      inventaire après décès; Mouchel, Ange-François-Barthélémy
    - Inventaire après décès du baron Louis-Marie Turreau de Linières, lieutenant général, ancien ministre plénipotentiaire aux Etats Unis d'Amérique, grand officier de la Légion d'Honneur, chevalier de l'ordre royal et militaire de Saint-Louis., 13 janvier 1817
      inventaire après décès; Turreau de Linières (baron), Louis-Marie; ministre
    - Inventaire après décès de Pierre Légé, marchand grainetier, demeurant rue de la Fromagerie, n° 7, arrivé le 1er décembre 1816., 15 janvier 1817
      inventaire après décès; Fromagerie (rue de la); Légé, Pierre; commerçant
    - Inventaire après décès de Pierre Bersuat, marchand de vins en détail, demeurant rue des Fossés-Saint-Bernard, n° 8., 18 janvier 1817
      inventaire après décès; Fossés-Saint-Bernard (rue des); Bersuat, Pierre; commerçant
    - Inventaire après décès de Pierre-Claude Dubourg, ancien inspecteur général du Trésor Royal, arrivé le 6 février 1817, rue des Vieux-Augustins, n° 24., 20 février 1817
      inventaire après décès; Vieux-Augustins (rue des); Dubourg, Pierre-Claude; inspecteur
    - Inventaire après décès de Nicolas-Etienne Adde, fabricant de chapeaux de paille, demeurant rue Saint-Denis, n° 278., 25 février 1817
      inventaire après décès; Saint-Denis (rue); Adde, Nicolas-Etienne; fabricant d'accessoires vestimentaires
    - Inventaire après décès de Victoire-Antoinette Porcherot, décédée épouse de Louis-Guillaume Calot, marchand de vins, demeurant rue du Four Saint-Honoré, n° 2., 5 mars 1817
      inventaire après décès; Four-Saint-Honoré (rue du); Porcherot, Victoire-Antoinette; Calot, Louis-Guillaume; commerçant
    - Inventaire après décès de Charles-Guillaume Angibau, demeurant rue Culture Sainte-Catherine, n° 14, arrivé le 7 mars 1817., 21 mars 1817
      inventaire après décès; Culture-Sainte-Catherine (rue de la); Angibau, Charles-Guillaume
    - Inventaire après décès d'Adélaïde-Louise-Marie de Lespinasse de Langeac, épouse de Jean-Pierre-François-Amant Costalin, chef d'escadron de premier régiment des grenadiers à cheval de la garde Royale, demeurant place du Palais-Bourbon, n° 83., 26 mars 1817
      inventaire après décès; Lespinasse de Langeac, Adélaïde-Louise-Marie de; Costalin, Jean-Pierre-François-Amant
    - Inventaire après décès de Charlotte-Martine Cochet, épouse de François-Claude Morel, propriétaire, demeurant rue de la Lune, n° 33., 7 avril 1817
      inventaire après décès; Lune (rue de la); Cochet, Charlotte-Martine
    - Inventaire après décès de Marie-Madeleine Chupin, décédée veuve de René-Louis-Pierre-Urbain de Watrouville, rue Saint-Bernard, n° 37., 19 avril 1817
      inventaire après décès; Saint-Bernard (rue); Chupin, Marie-Madeleine; Watrouville (de), René-Louis-Pierre-Urbain
    - Inventaire après décès de Robert Alexandre, rentier, demeurant rue des Jardins Saint-Paul, n° 17, où il est décédé le 19 avril 1817., 26 avril 1817
      inventaire après décès; Jardins-Saint-Paul (rue des); Alexandre, Robert
    - Inventaire après décès de Louis Lasale, arrivé le 22 janvier 1817, hôtel de l'Echiquier, Faubourg Saint-Denis, n° 33., 28 avril 1817
      inventaire après décès; Faubourg-Saint-Denis (rue du); Lasale, Louis
    - Inventaire après décès de Marie-Thérèse-Ursule-Joseph Midavaine, épouse de Pierre-Etienne Croufflaut, peintre en bâtiment, demeurant rue de Jouy, n° 19., 16 mai 1817
      inventaire après décès; Jouy (rue de); Midavaine, Marie-Thérèse-Ursule-Joseph; Croufflaut, Pierre-Etienne; peintre; peintre en bâtiment
    - Inventaire après décès de Jean-Claude Romagny, marchand de vins, et de Marie-Jeanne-Joseph Blond, son épouse, demeurant rue de la Mortellerie, n° 155., 26 mai 1817
      inventaire après décès; Mortellerie (rue de la); Romagny, Jean-Claude; Blond, Marie-Jeanne-Joseph; commerçant
    - Inventaire après décès de Marie-Anne Brandon, veuve en premières noces de Claude Olivon, et épouse en secondes noces de Richard Lahaye, couvreur, demeurant rue de la Vannerie, n° 7., 30 mai 1817
      inventaire après décès; Vannerie (rue de la); Brandon, Marie-Anne; Lahaye, Richard; Olivon, Claude; couvreur
    - Inventaire après décès d'Anne-Marguerite-Louise Tupin, arrivé le 17 avril 1808, épouse de Jean-Denis-François Potet, officier garde de commerce, demeurant rue des Lombards, n° 37., 3 juin 1817
      inventaire après décès; Lombards (rue des); Tupin, Anne-Marguerite-Louise; Potet, Jean-Denis-François
    - Inventaire après décès de Marie-Françoise-Agathe Troisième, épouse de Modeste-François-Didier Poucholle, dit Planterre, employé à la direction générale des Ponts et Chaussées, herboriste, demeurant rue Feydeau, n° 1., 14 juin 1817
      inventaire après décès; Feydeau (rue); Troisième, Marie-Françoise-Agathe; Poucholle dit Planterre, Modeste-François-Didier; herboriste
    - Inventaire après décès de Nicolas-Augustin Frizon, demeurant rue Fontaine-au-Roi, n° 37, arrivé le 11 mai 1817., 17 juin 1817
      inventaire après décès; Fontaine-au-Roi (rue de la); Frizon, Nicolas-Augustin
    - Inventaire après décès de Gilbert Giroud, marchand de vins, demeurant rue du Faubourg Saint-Denis, n° 65, décédé le 5 juin 1817., 17 juin 1817
      inventaire après décès; Faubourg-Saint-Denis (rue du); Giroud, Gilbert; commerçant
    - Inventaire après décès de Madeleine Pointeau, épouse de Jacques Anges, commissionnaire de la Marine de Loire et de Seine, demeurant rue de la Mortellerie, n° 117., 21 juin 1817
      inventaire après décès; Mortellerie (rue de la); Pointeau, Madeleine; Anges, Jacques
    - Inventaire après décès de Benoît-Joseph de Marsollier des Vivetières, ancien payeur des rentes de la ville de Paris, arrivé à Versailles, dans sa maison rue de l'Orangerie, n° 9, le 22 avril 1817., 2 juillet 1817
      inventaire après décès; Orangerie (rue de l'); Versailles (Yvelines); Marsollier de Vivetières, Benoît-Joseph; trésorier payeur (Ancien Régime)
    - Inventaire après décès de Marie Guelle, veuve d'Anet Beaujolin, décédée le 20 juin 1817, rue d'Argenteuil, n° 8., 7 juillet 1817
      inventaire après décès; Argenteuil (rue d'); Guelle, Marie; Beaujolin, Anet
    - Inventaire après décès de Jacques Gosseaume, rentier, arrivé à Paris, le 27 juin 1817., 11 juillet 1817
      inventaire après décès; Gosseaume, Jacques
    - Inventaire après décès de Thérèse-Suzanne Dieu, épouse de Pierre Demantin, tailleur d'habits, demeurant place Baudoyer, n° 2, décédé le 14 mai 1817., 26 juillet 1817
      inventaire après décès; Baudoyer (place); Dieu, Thérèse-Suzanne; Demantin, Pierre; tailleur d'habits
    - Inventaire après décès d'Anne Sharp Patterson, épouse non commune en biens de Jean Frilley, arrivé rue Saint-Marc, n° 13, le 5 mars 1817., 5 août 1817
      inventaire après décès; Saint-Marc (rue); Sharp Patterson, Anne; Frilley, Jean
    - Inventaire après décès d'Antoinette-Adélaïde Leroux, épouse de Pierre Lucas, polisseur en acier, demeurant rue Guérin-Boisseau, n° 24, cour du chantier., 6 août 1817
      inventaire après décès; Chantier (cour du); Guérin-Boisseau (rue); Leroux, Antoinette-Adélaïde; Lucas, Pierre
    - Inventaire après décès de Pierre-Charles Ganier, marchand boulanger, demeurant rue des Arcis, n° 87., 7 août 1817
      inventaire après décès; Arcis (rue des); Ganier, Pierre-Charles; boulanger
    - Inventaire après décès de Jean-Baptiste Tardif, arrivé le 2 juin 1817, rue du Mouton., 12 août 1817
      inventaire après décès; Mouton (rue du); Tardif, Jean-Baptiste
    - Inventaire après décès de François-Firmin Duneuf-Germain, cordonnier, demeurant rue Forest, n° 12, quartier du Temple., 23 août 1817
      inventaire après décès; Forez (rue du); Temple (quartier); Duneuf-Germain, François-Firmin; cordonnier
    - Inventaire après décès de François Cochat, tailleur de pierres, demeurant passage Saint-Pierre, rue Saint-Antoine., 23 août 1817
      inventaire après décès; Saint-Antoine (rue); Saint-Pierre (passage); Cochat, François; tailleur de pierre
    - Inventaire après décès d'Elisabeth Guelle, veuve de François-Armand Sautray, arrivé rue d'Argenteuil, n° 8, le 11 juin 1817., 29 août 1817
      inventaire après décès; Argenteuil (rue d'); Guelle, Elisabeth; Sautray, François-Armand
    - Inventaire après décès de Marie-Rosalie Térion, épouse Barthélémy-Jean Carouaille, chevalier de l'ordre royal de la Légion d'Honneur, demeurant rue du Faubourg Saint-Denis, n° 14., 8 septembre 1817
      inventaire après décès; Faubourg-Saint-Denis (rue du); Térion, Marie-Rosalie; Carouaille, Barthélémy-Jean
    - Inventaire après décès d'Etienne Parisote, ancien employé au trésor Royal, arrivé rue du Plâtre Saint-Jacques, n° 24, le 30 août 1817., 16 septembre 1817
      inventaire après décès; Plâtre-Saint-Jacques (rue du); Parisote, Etienne; fonctionnaire
    - Inventaire après décès de Catherine-Adélaïde Manteau, épouse de Jean-Baptiste Delalande, arrivé rue Saint-Christophe, n° 4, le 4 août 1817., 30 septembre 1817
      inventaire après décès; Saint-Christophe (rue); Manteau, Catherine-Adélaïde; Delalande, Jean-Baptiste
    - Inventaire après décès de Jean-Baptiste-Claude-Gratien Petit, marchand de tuiles et ardoises, demeurant quai de la Tournelle, n° 37., 18 novembre 1817
      inventaire après décès; Tournelle (quai de la); Petit, Jean-Baptiste-Claude-Gratien; couvreur
    - Inventaire après décès de Geneviève Mavré, demeurant rue de la Carderie, n° 6., 21 novembre 1817
      inventaire après décès; Mavré, Geneviève
    - Inventaire après décès de Marie-Elisabeth Dusautoy, arrivé rue Saint-Louis au Marais, n° 21., 2 décembre 1817
      inventaire après décès; Saint-Louis-au-Marais (rue); Dusautoy, Marie-Elisabeth
    - Inventaire après décès d'Anne Mainguet, épouse de Julien Louvigné, employé, demeurant quai de la Grève, n° 10., 3 décembre 1817
      inventaire après décès; Grève (quai de la); Mainguet, Anne; Louvigné, Julien
    - Inventaire après décès de Jean Patry, de Marguerite Patry, sa fille, et de Marie Guille, son épouse en secondes noces, tous décédés à Paris le 11 novembre 1817 et le 10 mai 1807., 16 décembre 1817
      inventaire après décès; Patry, Jean; Guille, Marie; Patry, Marguerite
    - Inventaire après décès de Joseph Arnaud, maître maçon et logeur, arrivé le 1er janvier 1818., 10 janvier 1818
      inventaire après décès; Arnaud, Joseph; hôtelier; maçon
    - Inventaire après décès de Marie-Elisabeth Limozen, dite Laforest, épouse de Jacques Ragondet, arrivé hors la barrière de Fontainebleau, près de Gentilly, le 10 septembre 1817., 24 janvier 1818
      inventaire après décès; Gentilly (ancienne commune); Limozen, dit Laforest, Marie-Elisabeth; Ragondet, Jacques
    - Inventaire après décès d'Anne-Marguerite-Pierrette Gosselin, décédée épouse de Jean-Pierre Durand, teinturier, demeurant rue Saint-Denis, n° 44., 12 février 1818
      inventaire après décès; Saint-Denis (rue); Gosselin, Anne-Marguerite-Pierrette; Durand, Jean-Pierre; teinturier blanchisseur
    - Inventaire après décès de Jean-Baptiste Bertereau, écuyer et ancien commissaire des guerres, décédé le 15 janvier 1818., 13 février 1818
      inventaire après décès; Bertereau, Jean-Baptiste; commissaire des guerres (Ancien Régime)
    - Inventaire après décès d'Anne-Françoise Levasseur, épouse d'Etienne-Henry Letellier, décédée le 15 novembre 1817., 27 février 1818
      inventaire après décès; Levasseur, Anne-Françoise; Letellier, Etienne-Henry
    - Inventaire après décès de Pierre-François Lamotte, entrepreneur, maçon, demeurant rue de la Tabletterie, n° 9, arrivé le 9 février 1818., 2 mars 1818
      inventaire après décès; Tabletterie (rue de la); Lamotte, Pierre-François; chef d'entreprise; maçon
    - Inventaire après décès de Jean-Jacques Langumier, ancien arquebusier, arrivé le 27 février 1818., 19 mars 1818
      inventaire après décès; Langumier, Jean-Jacques; militaire
    - Inventaire après décès arrivé le 31 mars 1818, de Cécile Lemangin, veuve en premières noces de Pierre-Michel Chemineau, et en secondes noces, de Pierre Nicoleau, ancien bibliothécaire de la ville de Paris, rue Saint-Antoine, n° 110., 6 avril 1818
      inventaire après décès; Saint-Antoine (rue); Lemangin, Cécile; Nicoleau, Pierre; Chemineau, Pierre-Michel; bibliothécaire
    - Inventaire après décès de Jean-Louis Gaillard de la Ferrière, avocat à la cour royale de Paris, demeurant rue de la Monnaie, n° 19., 16 avril 1818
      inventaire après décès; Monnaie (rue de la); Gaillard de la Ferrière, Jean-Louis; avocat
    - Inventaire après décès d'Urbain-Louis Legrand, ancien vérificateur à la cour des comptes, décédé le 11 mai 1818, rue du Dauphin, n° 9., 19 mai 1818
      inventaire après décès; Dauphin (rue du); Legrand, Urbain-Louis; inspecteur
    - Inventaire après décès de Julien-Nicolas-Bernardin-Marie Barbé, avocat aux conseils du roi et à la cour de cassation, demeurant rue Saint-André-des-Arts, n° 51, arrivé le 7 juin 1818., 11 juin 1818
      inventaire après décès; Saint-André-des-Arts (rue); Barbé, Julien-Nicolas-Bernardin-Marie; avocat
    - Inventaire après décès de Michel-Marie Jourdan, décédé le 5 février 1818, rue Hautefeuille, n° 3., 25 juin 1818
      inventaire après décès; Hautefeuille (rue); Jourdan, Michel-Marie
    - Inventaire après décès de Marie-Claude-Edmée Bihorel de Bellemarre, veuve de Jean-Baptiste de Chambray, chevalier de Saint-Louis, en 1ères noces, et en 2èmes noces, du comte Pierre-Philippe de Grouchet, ancien officier supérieur de carabiniers., 29 juin 1818
      inventaire après décès; Bihorel de Bellemarre, Marie-Claude-Edmée; Grouchet, Pierre-Philippe de; Chambray, Jean-Baptiste de; officier (armée)
    - Inventaire après décès de Marguerite-Louise Martel, veuve de Jacques-Pierre Monnaye, ancien procureur au Parlement de Paris., 1er juillet 1818
      inventaire après décès; Martel, Marguerite-Louise; Monnaye, Jacques-Pierre; procureur de justice (Ancien Régime)
    - Inventaire après décès de Marie Foullon, épouse de Charles-François Mallet, ingénieur en chef de première classe du corps royal des ponts et chaussées, arrivé à Paris, rue et maison du Petit Saint-Antoine, le 4 juillet 1818., 10 juillet 1818
      inventaire après décès; Petit-Saint-Antoine (passage du); Foullon, Marie; Mallet, Charles-François; ingénieur
    - Inventaire après décès de Marie-Jeanne Onfroy, veuve en premières noces de Mr Léonard, et épouse en secondes noces d'Antoine-François-Adrien Lenglet, peintre en bâtiments, ledit décès arrivé rue du Grenier-sur-l'Eau, n° 6, le 1er juin 1818., 16 juillet 1818
      inventaire après décès; Grenier-sur-l'Eau (rue); Onfroy, Marie-Jeanne; Lenglet, Antoine-François-Adrien; Léonard, M.; peintre; peintre en bâtiment
    - Inventaire après décès de Charles-Léonard Ménissié, décédé le 2 juin 1818, rue de la Mortellerie, n° 137., 12 août 1818
      inventaire après décès; Mortellerie (rue de la); Ménissié, Charles-Léonard
    - Inventaire après décès de Jeanne-Antoinette Chevet, veuve d'Antoine-François Larue, demeurant rue d'Enfer, n° 69, décédée le 10 août 1818., 22 août 1818
      inventaire après décès; Enfer (rue d'); Chevet, Jeanne-Antoinette; Larue, Antoine-François
    - Inventaire après décès de Pierre-Louis Demontqueron, chevalier de l'ordre royal et militaire de Saint-Louis, décédé le 24 juin 1818, rue du Faubourg Saint-Denis, hospice Dubois., 4 septembre 1818
      inventaire après décès; Faubourg-Saint-Denis (rue du); Demontqueron, Pierre-Louis
    - Inventaire après décès d'Adélaïde-Madeleine Montigny, épouse de Charles-Louis Loque, marchand distillateur, décédée le 21 août 1818, rue du Four Saint-Germain, n° 65., 8 septembre 1818
      inventaire après décès; Four-Saint-Germain (rue du); Montigny, Adélaïde-Madeleine; Loque, Charles-Louis; distillateur
    - Inventaire après décès de Nicolas-Philippe Barbin, propriétaire, ancien peintre sur porcelaine, décédé le 24 juillet 1818, rue des Boulangers, n° 13., 10 septembre 1818 - 3 octobre 1818